臺灣高雄地方法院刑事判決
109年度訴字第714號
公  訴  人  臺灣高雄地方檢察署檢察官  
被      告  丘展嘉




            邱澤森


            陳榮蒝




            洪耀臨




            黃奕倫


            何懷權


            何耀祖





            王俊仁


上列被告因妨害自由等案件，經檢察官提起公訴（108年度偵字
第5036號、第5120號、第10233號、第12582號、109年度偵字第1
0846號），本院判決如下：
    主  文
丙○○共同犯剝奪他人行動自由罪，處有期徒刑捌月；又共同犯剝
奪他人行動自由罪，處有期徒刑拾月；又共同犯毀損他人物品罪
，處有期徒刑柒月；又共同犯恐嚇危害安全罪，處有期徒刑伍月
，如易科罰金，以新臺幣壹仟元折算壹日。不得易科罰金部分，
應執行有期徒刑壹年拾月。
卯○○共同犯剝奪他人行動自由罪，處有期徒刑捌月。
亥○○共同犯恐嚇危害安全罪，處有期徒刑參月，如易科罰金，以
新臺幣壹仟元折算壹日。
巳○○、宇○○、丁○○、戊○○、乙○○均無罪。
    事  實
一、丙○○因向子○○催討賭債，子○○遂於民國108年2月2日23時許
    ，委託甲○○至高雄市鳳山區建國路與文橫路交岔路口之麥當
    勞外，交付現金新臺幣（下同）20萬元予丙○○。丙○○、壬○○
    （原名：癸○○；另行審結）、午○○（另行審結）及數名真實
    姓名不詳之成年男性（下稱丙○○等人）竟共同基於剝奪他人
    行動自由之犯意聯絡，先由丙○○、壬○○、午○○駕駛車牌號碼
    000-0000號自用小客車前往赴約，趁甲○○交付現金之際，將
    其用力推入上開車輛後座，再以黑色頭套蒙住甲○○，向其恫
    稱：「我相信你知道我是誰，你哥（即子○○）送這些錢是啥
    意思，我押你走看你哥要不要救你」等語，隨後駕駛上開車
    輛將甲○○押至高雄市○○區○○○路0○00號4樓，剝奪甲○○之行動
    自由。丙○○並以甲○○之手機撥打給子○○催討剩餘之賭債，惟
    因子○○未接電話，丙○○再度向其恫稱：「看子○○什麼時候拿
    錢來，你就什麼時候可以走」等語。爾後，經甲○○聯繫子○○
    之弟寅○○，由寅○○承諾願處理40餘萬元債務後，丙○○等人始
    於翌日（即3日）天亮後，讓甲○○自行離去，剝奪甲○○行動
    自由至少7小時。
二、丙○○為向玄○○催討賭債，竟與卯○○、壬○○（另行審結）、午
    ○○（另行審結）及數名真實姓名不詳之成年男性（下稱丙○○
    等人），共同基於剝奪他人行動自由之犯意聯絡，先由丙○○
    邀約玄○○於108年2月3日2時30分許，至高雄市苓雅區中正技
    擊館商談清償賭債事宜，而後於同日2時50分許，由卯○○駕
    駛ASZ-2018號自用小客車搭載丙○○、壬○○、午○○到場後，丙○○要求玄○○進入該車輛，並趁玄○○不備，以帆布袋罩住玄○○
    頭部，將玄○○押至高雄市○○區○○○路0○00號4樓，剝奪玄○○之
    行動自由。嗣丙○○在上址指示卯○○等人分持木製球棒、板凳
    或以徒手揮拳之方式毆打玄○○，要求其清償賭債，接續於同
    日9時許，由丙○○等人駕駛車牌號碼000-0000號自用小客車
    ，將玄○○載往高雄市○○區○○路000號之花鄉汽車旅館161號房
    ，繼續要求其清償賭債，並毆打其頭部，致其受有頭部及面
    部多處挫瘀傷，四肢多處挫瘀傷，右手中指撕裂傷1.5公分
    之傷害（傷害部分業經撤回告訴，經檢察官為不起訴處分）
    。於108年2月4日9時許，又由丙○○駕駛車牌號碼000-0000號
    自用小客車、卯○○駕駛SZ-2018號自用小客車，將玄○○押往
    其住處向其父母討債，然因討債未果，再將玄○○押至高雄市
    ○○區○○○路000號民宅，使用童軍繩、鐵鍊將其綑綁。嗣於同
    日14時許，玄○○趁丙○○等人暫時離開該處，自行掙脫求援並
    報警，經警循線查悉上情。玄○○共遭丙○○等人剝奪行動自由
    約35小時。
三、丙○○為向子○○催討賭債，竟與壬○○、辛○○、Ｅ○○（均另行審
    結）及數名真實姓名不詳之成年男性，共同基於毀損之犯意
    聯絡，於108年2月11日18時許、23時許，接續至子○○位在高
    雄市○○區○○路○○巷0○0號廠房，將其嬸嬸宙○○置於該廠房內
    之價值200餘萬之蒸汽爐機具砸毀，致令不堪使用。
四、丙○○為使子○○、寅○○、丑○○出面清償賭債，竟與亥○○、辛○○
    （另行審結）、Ｅ○○（另行審結）及其他姓名年籍不詳之成
    年男性（下稱丙○○等人），共同基於恐嚇之犯意聯絡，於10
    8年2月13日3、4時許，一同駕車前往寅○○、丑○○位在高雄市
    ○○區○○路○○巷00號住處，分持棍棒、球棒將該處之鐵門、金
    爐砸毀，並以三字經大聲叫罵寅○○、丑○○出來面對，寅○○見
    狀即與不詳之人持磚頭、手槍分別由該處2、3樓向丙○○等人
    丟擲、射擊，丙○○等人因而暫時離去；又丙○○等人接續於同
    日5時許，返回上址分持棍棒將大門、窗戶砸毀；再接續於1
    08年2月25日5時許，丙○○等人駕駛不知情之車牌號碼000-00
    00號及BAF-0982號自用小客車衝撞上址之鐵捲門，以上開不
    斷至丑○○住處騷擾、破壞之方式，表明其等欲加害自由、財
    產之事恫嚇丑○○，使丑○○心生畏懼，報警處理後始悉上情（
    毀損部分業經撤回告訴，經檢察官為不起訴處分）。
五、案經告訴人玄○○、宙○○訴由高雄市政府警察局刑事警察大隊
    報告暨臺灣高雄地方檢察署檢察官簽分偵查起訴。
    理  由
壹、有罪部分：
一、證據能力部分：
　　本判決下列引用之言詞及書面陳述等各項證據資料，關於被
    告以外之人於審判外陳述之傳聞供述證據，經檢察官、被告
    丙○○、卯○○、亥○○於審判程序中均同意作為證據使用，或知
    有傳聞證據之情形而未於言詞辯論終結前聲明異議（見本院
    卷五第158頁；各卷宗之簡稱均如附表卷宗對照表所示），
    本院審酌該等證據作成時之情況，並無取證之瑕疵或其他違
    法不當之情事，且與待證事實具有關聯性，應均具有證據能
    力。其餘認定本案犯罪事實之非供述證據，經查並無違反法
    定程序取得之情形，依刑事訴訟法第158條之4規定反面解釋
    ，亦應具證據能力。
二、認定犯罪事實所憑之證據及理由：
（一）上揭犯罪事實，業據被告丙○○、卯○○、亥○○分別就其等被
      訴之部分坦承不諱，亦據證人寅○○、證人即被害人甲○○、
      告訴人玄○○、告訴人宙○○、廠房員工錢國雄、廠房房東黃
      ○○、被害人丑○○於警詢、偵查中，證人地○○於警詢中、證
      人子○○於偵查中分別證述明確，並有指認犯罪嫌疑人紀錄
      表2份（指認人：甲○○）、被害人甲○○之手機通話紀錄照
      片1張、指認犯罪嫌疑人紀錄表2份（指認人：玄○○）、指
      認犯罪嫌疑人紀錄表1份（指認人：地○○）、108年2月3日
      、2月4日現場及監視器截圖照片22張、告訴人玄○○傷勢照
      片13張、國軍高雄總醫院附設民眾診療服務處診斷證明書
      2份、廠房租賃契約書1份、指認路口監視器畫面截圖照片
      1張（指認人：地○○）、指認犯罪嫌疑人紀錄表1份（指認
      人：丑○○）、指認犯罪嫌疑人紀錄表1份（指認人：寅○○
      ）、高雄市政府警察局岡山分局勘察現場相片49張暨住宅
      示意圖1份、高雄市政府警察局岡山分局勘察相片23張暨
      車輛示意圖、勘察採證同意書、證物清單各1份、勘察採
      證同意書2份、證物清單1份、google地圖截圖照片1張、1
      08年2月11日監視器畫面截圖照片6張、現場蒐證、毀損照
      片27張、108年2月25日車輛ABS-8002號自小客車衝撞鐵門
      之現場蒐證照片6張、108年2月25日路口監視器畫面截圖
      、車牌辨識照片10張在卷可稽（見警一卷第239頁、第359
      至361頁、警二卷第131至163頁、第171至189頁、第191至
      209頁、第285至295頁、第297至309頁、第315至318頁、
      第323至326頁、第339至384頁、第389至395頁，他卷第12
      9至132頁、第153至156頁、第163至166頁、第171至174頁
      、第259至263頁、第377至381頁、第405至409頁、第413
      至417頁、偵二卷第49至50頁、偵七卷第99至100頁、第11
      7至119頁，本院卷五第157頁），足認被告丙○○、卯○○、
      亥○○上開任意性自白均與事實相符，堪採為認定其等本案
      犯罪事實之基礎。
（二）從而，本案事證明確，被告丙○○就事實欄一至四所為犯行
      、被告卯○○就事實欄二所為犯行、被告亥○○就事實欄四所
      為犯行均堪認定，應依法論科。
三、論罪科刑：
（一）查被告丙○○為事實欄一至四所示之行為後，被告卯○○為事
      實欄二、所示之行為後，被告亥○○為事實欄四、所示之行
      為後，刑法第302條、第305條、第354條均於108年12月25
      日修正公布，並自同年月27日施行，惟該次修正僅將刑法
      施行法第1條之1第2項前段所規定提高30倍之罰金數額調
      整換算後予以明定，不涉構成要件或法定刑度之變更，無
      關有利或不利於被告之情形，不生新舊法比較適用之問題
      ，應依一般法律適用原則，逕行適用裁判時之規定論處，
      先予敘明。
（二）論罪：
　　1.核被告丙○○就事實欄一至四所為，係犯刑法第302條第1項
      剝奪他人行動自由罪（2罪）、刑法第354條毀損他人物品
      罪、刑法第305條恐嚇危害安全罪；被告卯○○就事實欄二
      、所為，係犯第302條第1項剝奪他人行動自由罪；被告亥
      ○○就事實欄四、所為，係犯刑法第305條恐嚇危害安全罪
      ；又被告丙○○就其上開犯行，分別與被告卯○○、亥○○、同
      案被告壬○○、午○○、Ｅ○○、辛○○及其他真實姓名不詳之成
      年男子間，具犯意聯絡及行為分擔，而被告卯○○就其上開
      犯行，與被告丙○○、同案被告壬○○、午○○及其他真實姓名
      不詳之成年男子間，具犯意聯絡及行為分擔，而被告亥○○
      就上開犯行，與被告丙○○、同案被告Ｅ○○、辛○○及其他真
      實姓名不詳之成年男子間，具犯意聯絡及行為分擔，均應
      論以共同正犯；再被告丙○○就事實欄三、所示之毀損犯行
      ，係於108年2月11日18時、23時許先後2次毀損告訴人宙○○機具設備，係於密接時間內實施，所侵害法益具同一性
      ，各行為間之獨立性薄弱，在刑法評價上，應視為數個舉
      動之接續施行，合為包括之一行為，屬接續犯，應論以一
      罪。被告丙○○、亥○○就事實欄四、所示恐嚇危害安全犯行
      ，係於108年2月13日、25日先後3次恐嚇被害人丑○○，係
      於密接時間內實施，所侵害法益具同一性，各行為間之獨
      立性薄弱，在刑法評價上，應視為數個舉動之接續施行，
      合為包括之一行為，屬接續犯，應論以一罪。另被告丙○○
      就上開犯行犯意各別，行為互異，應分論併罰。
　　2.至公訴意旨固認被告丙○○就事實欄一、二、所為，被告卯
      ○○就事實欄二、所為，均另涉刑法第305條恐嚇危害安全
      罪，與刑法第302條剝奪他人行動自由罪屬數罪併罰之關
      係。然按，刑法第302條第1項、第304條第1項及第305條
      之罪，均係以人之自由為其保護之法益。而刑法第302條
      第1項之罪所稱之非法方法，已包括強暴、脅迫或恐嚇等
      一切不法手段在內。因之，如以非法方法剝奪他人行動自
      由行為繼續中，再對被害人施加恐嚇，或以恐嚇之手段迫
      使被害人行無義務之事；則其恐嚇之行為，仍屬於非法方
      法剝奪行動自由之部分行為，應僅論以刑法第302條第1項
      之罪，無另成立同法第304條或第305條之罪之餘地（最高
      法院90年度台上字第3297號判決意旨參照），查本案被告
      丙○○、卯○○係在剝奪被害人甲○○、告訴人玄○○行動自由後
      ，其等持續失去行動自由之過程中對其等為恐嚇之行為，
      前已認定，揆諸上開說明，此部分之恐嚇行為屬剝奪行動
      自由之部分行為，不另論罪，公訴意旨容有誤會，併此指
      明。
（三）刑之加重事由：
　　　按「法院於審酌被告是否適用累犯規定而加重其刑時，訴
      訟程序上應先由檢察官就前階段被告構成累犯之事實，以
      及後階段應加重其刑之事項，主張並具體指出證明方法後
      ，法院才需進行調查與辯論程序，而作為是否加重其刑之
      裁判基礎。前階段構成累犯事實為檢察官之實質舉證責任
      ，後階段加重量刑事項為檢察官之說明責任，均應由檢察
      官分別負主張及具體指出證明方法之責。倘檢察官未主張
      或具體指出證明方法時，可認檢察官並不認為被告構成累
      犯或有加重其刑予以延長矯正其惡性此一特別預防之必要
      ，且為貫徹舉證責任之危險結果所當然，是法院不予調查
      ，而未論以累犯或依累犯規定加重其刑，即難謂有應調查
      而不予調查之違法。」、「檢察官若未主張或具體指出證
      明方法，法院因而未論以累犯或依累犯規定加重其刑，基
      於累犯資料本來即可以在刑法第57條第5款『犯罪行為人之
      品行』中予以負面評價，自仍得就被告可能構成累犯之前
      科、素行資料，列為刑法第57條第5款所定『犯罪行為人之
      品行』之審酌事項。」（最高法院刑事大法庭110年度台上
      大字第5660號裁定參照）。經查，被告卯○○固曾受徒刑之
      執行完畢，於執行完畢後5年內故意再犯本案有期徒刑以
      上之罪，此有卷附之臺灣高等法院被告前案紀錄表可參，
      惟公訴人並未於本院審理中依上開裁定意旨就被告構成累
      犯事實進一步實質舉證及說明加重量刑事項，揆諸上開說
      明，本院無從認定被告卯○○是否構成累犯及是否加重量刑
      ，爰僅將被告卯○○之前科紀錄列入刑法第57條第5款「犯
      罪行為人之品行」之量刑審酌事由予以評價，附此說明。
（四）量刑：
　　1.被告丙○○之部分：
　　　爰審酌被告丙○○為具有一般智識能力之成年人，理當知悉
      縱與子○○、告訴人玄○○間有賭債糾紛，欲催討賭債亦應以
      和平理性、合法之方式解決，竟擔任主使者，以剝奪被害
      人甲○○、告訴人玄○○行動自由、以毀損告訴人宙○○所有之
      機具、恐嚇被害人丑○○等暴力之方式為之，不僅造成上開
      人等受有自由、財產等法益之侵害，尚波及無辜之被害人
      甲○○、告訴人宙○○，足見其法治觀念淡薄，所為實應非難
      ；惟念及被告丙○○犯後坦承犯行，並與告訴人玄○○達成和
      解，有和解書1份在卷可參（見偵一卷第123頁），惡性稍
      減；兼衡被告丙○○之素行、犯罪之動機、犯罪擔任之角色
      、手段及情節（包含剝奪行動自由時間之長短以及過程中
      施加之恐嚇等不法手段、毀損物品之價值）、與告訴人宙
      ○○及被害人丑○○尚未達成和解之情狀，以及其於本院審理
      中自陳之學歷、家庭經濟生活狀況（因涉個人隱私，詳見
      本院卷五第190頁、第194頁）等一切情狀，分別就其所犯
      如事實欄一至四所示4罪，依序量處如主文所示之刑，並
      就所犯恐嚇危害安全罪宣告刑之部分，諭知易科罰金之折
      算標準。另審酌被告所犯剝奪他人行動自由(2罪)及毀損
      他人物品罪之罪質、犯罪時間間隔、總體法益侵害性，爰
      定如主文所示應執行之刑。
　　2.被告卯○○之部分：
　　　爰審酌被告卯○○為具有一般智識能力之成年人，理當知悉
      縱被告丙○○與告訴人玄○○間有賭債糾紛，欲催討賭債亦應
      以和平理性、合法之方式解決，竟聽從被告丙○○之指示，
      剝奪告訴人玄○○之行動自由長達1日餘，足見其法治觀念
      淡薄，所為實應非難；惟念及被告卯○○犯後坦承犯行，並
      與告訴人玄○○達成和解，有和解書1份在卷可參（見偵一
      卷第125頁），惡性稍減；兼衡被告卯○○之受有期徒刑執
      行完畢5年內故意再犯本案等素行、犯罪之動機、犯罪擔
      任之角色、手段及情節（包含剝奪行動自由時間之長短以
      及過程中施加之恐嚇等不法手段），以及其於本院審理中
      自陳之學歷、家庭經濟生活狀況（因涉個人隱私，詳見本
      院卷五第190頁、第194頁）等一切情狀，量處如主文所示
      之刑。
　　3.被告亥○○之部分：
　　　爰審酌被告亥○○為具有一般智識能力之成年人，理當知悉
      縱被告丙○○與子○○等人有賭債糾紛，欲催討賭債亦應以和
      平理性、合法之方式解決，竟聽從被告丙○○之指示，至寅
      ○○、丑○○住處恐嚇被害人丑○○，足見其法治觀念淡薄，所
      為實應非難；惟念及被告亥○○犯後坦承犯行，惡性稍減；
      兼衡被告亥○○之素行、犯罪之動機、犯罪擔任之角色、手
      段及情節、與被害人丑○○尚未達成和解之情狀，以及其於
      本院審理中自陳之學歷、家庭經濟生活狀況（因涉個人隱
      私，詳見本院卷五第190頁、第194頁）等一切情狀，量處
      如主文所示之刑，並諭知易科罰金之折算標準。
（五）沒收：
　　　查扣案之被告丙○○所有之折疊刀1支，據被告丙○○陳稱：
      是我自己防身之用，與本案無關等語（見警一卷第66頁）
      ，卷內亦無證據證明此折疊刀與被告前揭所涉犯行具直接
      關連性，亦非違禁物，故不予宣告沒收。
貳、無罪部分：
一、程序部分：
　　按法院認為應科拘役、罰金或應諭知免刑或無罪之案件，被
    告經合法傳喚無正當理由不到庭者，得不待其陳述逕行判決
    ，刑事訴訟法第306條定有明文。本案被告宇○○、戊○○(原名
    ：己○○)、乙○○經本院合法傳喚後均未到庭，此有本院111年
    5月4日刑事報到單及審判筆錄各1份(見本院卷四第369頁、
    第385至389頁、卷五第103頁、第107至126頁)在卷可參，而
    本院認此部分係無罪之案件，揆諸上開規定，爰不待被告宇
    ○○、戊○○、乙○○陳述，逕為一造辯論判決。
二、公訴意旨略以：被告巳○○前因消費糾紛，竟與被告宇○○、丁○○、戊○○、乙○○、同案被告壬○○、Ｅ○○及數名真實姓名年籍
    不詳之人（下稱被告巳○○等人），共同基於恐嚇之犯意聯絡
    ，於108年1月14日4時20分許，在高雄市○○區○○路00號，分
    別持球棒、木棍將告訴人申○○在該處經營之雅典娜時尚酒吧
    店內裝潢、酒櫃等物品砸毀（毀損部分已撤回告訴，另為不
    起訴處分），以此方式恐嚇危安，致被害人即在場經理Ａ○○
    及服務生Ｂ○○心生畏懼。
三、按犯罪事實應依證據認定之，無證據不得認定犯罪事實；不
    能證明被告犯罪者，應諭知無罪之判決，刑事訴訟法第154
    條第2項、第301條第1項分別定有明文。又事實之認定，應
    憑證據，如未能發現相當證據，或證據不足以證明，自不能
    以推測或擬制之方法，以為裁判基礎。按檢察官就被告犯罪
    事實，應負舉證責任，並指出證明之方法，刑事訴訟法第16
    1條第1項定有明文。因此檢察官對於起訴之犯罪事實，應負
    提出證據及說服之實質舉證責任。倘其所提出之直接證據或
    間接證據，或其所指出之證明方法，並未達到通常一般之人
    均不致有所懷疑，而得確信其為真實之程度，而有合理之懷
    疑存在而無從使事實審法院得有罪之確信時，基於無罪推定
    之原則，即應為被告無罪判決之諭知。次按，刑法上所謂之
    恐嚇，係以加害生命、身體、自由、名譽等事通知他人，使
    其發生畏怖心理，所表示者須在客觀上一般人認為足以構成
    威脅，以致被恐嚇者陷於危險不安之狀態，始屬相當。
四、公訴意旨認被告巳○○、宇○○、丁○○、戊○○、乙○○涉犯上開恐
    嚇罪嫌，無非係以被告巳○○、癸○○、宇○○、丁○○、戊○○、乙○○之警詢、偵查中之供述、告訴人申○○警詢及偵查中之指訴
    、證人即在場經理Ａ○○、在場服務生Ｂ○○於警詢及偵查中之證
    述，以及監視器翻拍照片20張、微信對話紀錄截圖照片2張
    為其論據，然查：
（一）被告巳○○因前去雅典娜酒吧消費時不愉快，而後欲前往與
      老闆即綽號「空發」之人吵架，故集結被告宇○○、丁○○、
      戊○○、乙○○及數名真實姓名年籍不詳之人前往助陣，惟到
      場後因見「空發」未在現場，故改以砸店洩憤等情，此據
      證人即酒吧股東王文廷於警詢中、證人即被告巳○○、壬○○
      、Ｅ○○於警詢及偵查中證述明確，並有108年1月14日現場
      監視器畫面截圖照片14張、被告戊○○（暱稱：耀）與乙○○
      （暱稱：肉球寶寶）手機微信對話紀錄截圖照片2張、被
      告戊○○與「全裕」之臉書對話紀錄截圖照片2張（見警一
      卷第6頁、第86至87頁、第193頁、警二卷第119至125頁、
      第127頁，他卷第98頁、偵一卷第226頁、偵四卷第79至80
      頁），足見被告巳○○等人主觀上應非以其等之毀損行為作
      為將來惡害通知之表徵，僅係因不滿店主，客觀上單純為
      破壞現場物品之實害行為；復觀諸被告巳○○等人進入酒吧
      後，直接砸店並未言語，被告巳○○僅於離去前告知在場之
      員工：「我是鳳山耀臨仔，不服來找我」等語乙情，此據
      證人Ａ○○、Ｂ○○證述屬實（見警二卷第82至83頁、第90至91
      頁、第100頁、第108至109頁，他卷第310頁），可見Ａ○○
      、Ｂ○○固因被告巳○○等人之暴力行為心生恐懼，然被告巳○○等人並未向在場之酒吧員工說明砸店之原因，僅於砸店
      終了時，由被告巳○○自報名號使店主知悉尋釁之人為何人
      ，衡諸常情，倘被告巳○○等人確有恐嚇危害安全之意思，
      自應向在場之酒吧員工說明其等砸店之原因，且砸店係欲
      表徵將加害何人之生命、身體、自由、名譽、財產法益之
      警告意味，惟其等均未為之，僅單純將店內物品砸毀，益
      徵被告巳○○等人僅意在毀損洩憤，並無要對何人恐嚇危害
      安全之意思無訛；再遍查卷內亦無其他事證足證被告巳○○
      等人有何以加害生命、身體、自由、名譽等事通知他人之
      舉止，揆諸上開說明，被告巳○○等人上開行為尚與恐嚇危
      害安全罪之構成要件有間。
（二）綜上所述，檢察官提出之前揭事證，無法使本院達到被告
      巳○○、宇○○、丁○○、戊○○、乙○○有旨揭恐嚇危害安全犯行
      之確信心證；復查無其他積極事證足佐被告巳○○、宇○○、
      丁○○、戊○○、乙○○有恐嚇危害安全之犯行，揆諸前揭說明
      ，尚難以該罪相繩，本院自應為無罪之諭知。
參、至同案被告酉○○、Ｄ○○、戌○○、未○○、壬○○、Ｅ○○、午○○、辛○○被訴部分，被告巳○○、亥○○(原名：天○○)被訴傷害告訴人
    庚○○及毀損AVQ8577號車輛之部分，均由本院另行審結，附
    此敘明。
據上論斷，應依刑事訴訟法第299條第1項前段、第301條第1項、
第306條，刑法第302條、第305條、第354條、第28條、第51條第
5款、第41條第1項前段，刑法施行法第1條之1第1項，判決如主
文。
本案經檢察官Ｃ○○提起公訴，檢察官辰○○到庭執行職務。
中　　華　　民　　國　　111 　年　　6 　　月　　8 　　日
                  刑事第十二庭  審判長法　官   蔡書瑜
　　　　　　　　　
　　　　　　　　　                    法　官   李承曄
　　　　　　　　　　
　　　　　　　　　　                  法　官   楊甯伃
　　　　　　　　　
以上正本證明與原本無異。
如不服本判決應於收受送達後20日內向本院提出上訴書狀，並應
敘述具體理由；如未敘述上訴理由者，應於上訴期間屆滿後20日
內向本院補提理由書（均須按他造當事人之人數附繕本）「切勿
逕送上級法院」。
中　　華　　民　　國　　111 　年　　6 　　月　　8 　　日
　　　　　　　　　　　　　　　　　     書記官   葉郁庭

附錄本案論罪科刑法條：
刑法第302條
私行拘禁或以其他非法方法，剝奪人之行動自由者，處5年以下
有期徒刑、拘役或9千元以下罰金。
因而致人於死者，處無期徒刑或7年以上有期徒刑；致重傷者，
處3年以上10年以下有期徒刑。
第1項之未遂犯罰之。

刑法第305條
以加害生命、身體、自由、名譽、財產之事恐嚇他人，致生危害
於安全者，處2年以下有期徒刑、拘役或9千元以下罰金。

刑法第354條
毀棄、損壞前二條以外之他人之物或致令不堪用，足以生損害於
公眾或他人者，處2年以下有期徒刑、拘役或1萬5千元以下罰金
。

附表：卷宗對照表
編號 卷宗全名 簡稱 1 高雄市政府警察局刑事警察大隊高市警刑大偵24字第10871407500號卷一 警一卷 2 高雄市政府警察局刑事警察大隊高市警刑大偵24字第10871407500號卷二 警二卷 3 臺灣高雄地方檢察署108年度他字第1273號卷 他卷 4 臺灣高雄地方檢察署108年度偵字第5036號卷一 偵一卷 5 臺灣高雄地方檢察署108年度偵字第5036號卷二 偵二卷 6 臺灣高雄地方檢察署108年度偵字第5120號卷一 偵三卷 7 臺灣高雄地方檢察署108年度偵字第5120號卷二 偵四卷 8 臺灣高雄地方檢察署108年度偵字第5120號卷三 偵五卷 9 臺灣高雄地方檢察署108年度偵字第10233號卷 偵六卷 10 臺灣高雄地方檢察署108年度偵字第12582號卷一 偵七卷 11 臺灣高雄地方檢察署108年度偵字第12582號卷二 偵八卷 12 臺灣高雄地方檢察署109年度偵字第10846號卷 偵九卷 13 臺灣高雄地方法院109年度審訴字第865號卷 審訴卷 14 臺灣高雄地方法院109年度訴字第714號卷 本院卷